臺灣雲林地方法院刑事判決              100年度易字第699號
公  訴  人  臺灣雲林地方法院檢察署檢察官
被      告  劉鴻儒
上列被告因違反毒品危害防制條例案件，經檢察官提起公訴（10
0 年度毒偵字第1406號），被告於準備程序中就被訴事實為有罪
之陳述，本院改依簡式審判程序審理，判決如下：
    主  文
劉鴻儒施用第二級毒品，累犯，處有期徒刑陸月，如易科罰金，
以新臺幣壹仟元折算壹日。扣案之甲基安非他命壹包（驗餘淨重
零點零肆柒捌公克，含包裝袋壹個）沒收銷燬，扣案之吸食工具
壹組沒收。
    犯罪事實
一、劉鴻儒前因施用第二級毒品案件，經臺灣彰化地方法院檢察
    署檢察官聲請強制戒治並提起公訴，經臺灣彰化地方法院（
    下稱彰化地院）以91年度易字第337 號，判處有期徒刑5 月
    確定；復因施用第二級毒品案件，經同院以92年度易字第67
    5 號，判處有期徒刑7 月確定，於民國93年7 月28日縮短刑
    期執行完畢。至其強制戒治部分，則於91年12月18日停止其
    處分出監。劉鴻儒於前開強制戒治執行完畢後5 年內，復(一)
    因施用第一級、第二級毒品案件，經彰化地院以95年度訴字
    第1486號，分別判處有期徒刑8 月、7 月，嗣經臺灣高等法
    院臺中分院以95年度上訴字第2601號駁回上訴確定。嗣經同
    院以96年度聲減字第1571號裁定分別減刑確定。再(二)因加重
    竊盜、竊盜案件，經彰化地院以96年度易字第691 號，分別
    判處有期徒刑8 月、3 月確定。又(三)因施用第一級、第二級
    毒品案件，經同院以96年度訴字第661 號，分別判處有期徒
    刑9 月、5 月確定。嗣經同院以96年度聲減字第3601號裁定
    ，就上開(二)、(三)案件分別減刑，並與上開(一)案件已減得之刑
    合併定其應執行刑為有期徒刑1 年4 月15日確定。再因施用
    第一級、第二級毒品案件，經同院以96年度訴字第2114號，
    分別判處有期徒刑7 月、5 月，應執行有期徒刑11月確定。
    上開案件接續執行，於98年3 月26日縮短刑期假釋付保護管
    束出監，迄98年6 月16日假釋期滿，其假釋未經撤銷，以執
    行完畢論。詎仍不知悛悔，復基於施用第二級毒品甲基安非
    他命之犯意，於100 年8 月4 日15時許，在彰化縣大城鄉魚
    寮村某工寮內，以將第二級毒品甲基安非他命置於玻璃球內
    ，用火燒烤後吸食其煙霧之方式，施用第二級毒品甲基安非
    他命1 次。嗣因另涉強盜案件，為警於100 年8 月4 日22時
    30分至23時40分許期間，持本院所核發之100 年聲搜字第48
    0 號搜索票，前往彰化縣大城鄉○○村○縣道143 線18.6公
    里處旁鐵皮屋內執行搜索，扣得甲基安非他命1 包、吸食工
    具1 組及注射針筒2 支，並於翌日（即100 年8 月5 日）11
    時許，採集其尿液送驗，檢驗結果呈毒品甲基安非他命陽性
    反應，而查悉上情。
二、案經雲林縣警察局臺西分局報告臺灣雲林地方法院檢察署檢
    察官偵查起訴。
    理  由
一、本件屬於刑事訴訟法第376 條第1 款所列之案件，依同法第
    284 條之1 規定，得由法官一人獨任審判。又被告於準備程
    序中就被訴事實為有罪之陳述，本院裁定進行簡式審判程序
    （依刑事訴訟法第50條但書之規定，此裁定當庭宣示，命記
    載於筆錄即可，不用製作裁定書面），此有本院100 年11月
    25日審判筆錄一份附卷足憑，則依據刑事訴訟法第273 條之
    2 、同法第159 條第2 項之規定，不適用傳聞法則有關限制
    證據能力之相關規定，合先敘明。
二、被告劉鴻儒之上開犯罪事實，除有其於警詢、偵訊及本院審
    理時之自白外，尚有下列證據可佐：
    (一)雲林縣警察局臺西分局委認檢驗尿液代號與真實姓名對照
      認證單1 紙（100年度毒偵字第1179號卷第36頁）。
    (二)詮昕科技股份有限公司濫用藥物尿液檢驗報告（報告編號
      ：00000000號）1 紙（同上卷第35頁）。
    (三)憲兵司令部刑事鑑識中心鑑定書（案件編號：000000000
      號）1紙（100年度毒偵字第1406號卷第18頁）。
    (四)本院100 年聲搜字第480 號搜索票、搜索筆錄、扣押物品
      目錄表各1 份（雲警西偵字第1001000782號卷第10至16頁
      ）。
    (五)扣案之甲基安非他命1 包、吸食工具1 組。
    (六)臺灣高等法院被告前案紀錄表1 份。證明：被告有犯罪事
      實欄所載施用毒品案件，經觀察、勒戒及強制戒治紀錄，
      並於觀察、勒戒及強制戒治執行完畢後，5 年內再次施用
      毒品之情形。故此次再犯本件施用毒品罪，已非毒品危害
      防制條例第20條第3 項所定「5 年後再犯」之情形，仍應
      依同條例第10條第2 項之規定處罰（最高法院95年度第7
      次刑事庭會議決定文參照）。
    綜上，本件事證明確，被告犯行堪以認定，應依法論科。
三、論罪科刑：
    (一)查甲基安非他命係毒品危害防制條例第2 條第2 項第2 款
      規定之第二級毒品，是核被告劉鴻儒所為，係犯毒品危害
      防制條例第10條第2 項之施用第二級毒品罪。被告非法持
      有第二級毒品之低度行為，已為其施用之高度行為所吸收
      ，不另論罪。
    (二)再被告有如犯罪事實欄所載徒刑執行完畢之前科紀錄，有
      卷附臺灣高等法院被告前案紀錄表可按，其於受徒刑之執
      行完畢後，5 年以內故意再犯本件有期徒刑以上之罪，為
      累犯，應依刑法第47條第1 項規定加重其刑。
    (三)爰審酌被告前有違反麻醉藥品管理條例、槍砲彈藥刀械管
      制條例案件、過失致死、竊盜及多次施用毒品等前科，有
      臺灣高等法院被告前案紀錄表在卷可考，可見素行不佳，
      竟仍一再施用甲基安非他命，顯見先前所受保安處分及刑
      之執行均未收矯治、警惕之效，亦未見悔過自新之意，被
      告既無確實戒毒之決心，已難自拔，自應施以相當之刑罰
      ，以期收教化之功能，並協助其戒去毒癮，兼衡被告犯後
      坦承犯行，堪見已有悔意，自陳學歷為高中肄業之智識程
      度，已婚，有父母、妻子及3 個小孩，曾以駕駛聯結車為
      業，當時每月收入約新臺幣4 、5 萬元之家庭狀況（本院
      卷第22頁正面、反面）等一切情狀，量處如主文所示之刑
      ，並諭知易科罰金之折算標準。
    (四)扣案之甲基安非他命1 包（驗餘淨重0.0478公克），應依
      毒品危害防制條例第18條第1 項前段規定，沒收銷燬之。
      另包裹上開毒品之包裝袋，縱使與毒品分離秤重，一般而
      言，仍會有極微量毒品殘渣殘留在原包裝袋上，無法完全
      析離，是均應認屬於毒品之一部分，而併予沒收銷燬。又
      扣案之吸食工具1 組，為被告所有，供本件施用第二級毒
      品甲基安非他命所用之物，業據被告供明在卷（本院卷第
      19頁反面），應依刑法第38條第1 項第2 款規定宣告沒收
      。至於扣案之注射針筒2 支，與被告本件犯行無關（本院
      卷第19頁反面），爰不予宣告沒收。
據上論斷，應依刑事訴訟法第299 條第1 項前段、第273 條之1
第1 項，毒品危害防制條例第10條第2 項、第18條第1 項前段，
刑法第11條前段、第47條第1 項、第41條第1 項前段、第38條第
1 項第2 款，判決如主文。
本案經檢察官陳東泰到庭執行職務。
中    華    民    國   100    年    11    月    30    日
                  刑事第六庭  法  官  陳 美 利
以上正本證明與原本無異。
如不服本判決應於收受判決後10日內向本院提出上訴書狀，並應
敘述具體理由；其未敘述上訴理由者，應於上訴期間屆滿後20日
內向本院補提理由書（均須按他造當事人之人數附繕本）。「切
勿逕送上級法院」。
                              書記官  王 秀 如
中    華    民    國   100    年    11    月    30    日
附錄法條：
毒品危害防制條例第10條
施用第一級毒品者，處 6 月以上 5 年以下有期徒刑。
施用第二級毒品者，處 3 年以下有期徒刑。